【裁判字號】    98,司家聲,233
【裁判日期】    980703
【裁判案由】    核定遺產管理人報酬
【裁判全文】
臺灣高雄地方法院民事裁定           98年度司家聲字第233號
聲  請  人  王炯棻律師即被繼承人甲○○之遺產管理人
上聲請人聲請核定遺產管理人報酬事件，本院裁定如下：
    主  文
聲請人任被繼承人甲○○（男，民國○○○年○月○○○日生，
身分證統一編號：Ｚ000000000號）之遺產管理人之報
酬核定為新臺幣肆萬元。
程序費用新臺幣壹仟元由被繼承人甲○○之遺產負擔。
    理  由
一、按「遺產管理人，得請求報酬，其數額由親屬會議按其勞力
    及其與被繼承人之關係酌定之。」、「依本法之規定應開親
    屬會議時，由當事人、法定代理人或其他利害關係人召集之
    。」、「親屬會議不能召開或召開有困難時，依法應經親屬
    會議處理之事項，由有召集權人聲請法院處理之。」，民法
    第1183條、第1129條、第1132條第2 項前段分別定有明文。
二、聲請意旨略以：聲請人前經本院97年度財管字第144 號民事
    裁定選任為被繼承人甲○○之遺產管理人。嗣依本院97年度
    家催字第383 號民事裁定為公示催告，並於民國97年10月17
    日刊登於民眾日報，以及處理強制執行後續拍賣事宜，並聲
    請調閱被繼承人之財團法人聯合徵信中心之信用資料，以便
    編制債權債務清冊等事。而被繼承人之債權人高雄銀行股份
    有限公司向本院民事執行處聲請就被繼承人之遺產進行強制
    執行拍賣，經本院民事執行處公告特別變賣程序之最低拍賣
    價格為新臺幣（下同）1,472,000 元，茲因遺產管理人之報
    酬已難期待由親屬會議酌定，爰依法狀請本院酌定本件遺產
    管理人報酬為40,000元等語。
三、經查：
  (一)本件被繼承人甲○○死亡後，其繼承人均已拋棄繼承權，且
    未經親屬會議選定遺產管理人，經本院選任聲請人為被繼承
    人之遺產管理人乙節，有聲請人提出之本院97年度財管字第
    144 號民事裁定附卷可稽，堪信為真實。準此，聲請人顯難
    召開親屬會議酌定其管理遺產之報酬，是其本於利害關係人
    之地位，聲請本院酌定報酬，洵屬有據。
  (二)聲請人主張之前揭事實，除上述裁定外，另據其提出本院97
    年度家催字第383 號民事裁定、公示催告廣告費收據、財團
    法人金融聯合徵信中心當事人綜合信用報告、財政部高雄市
    國稅局財產歸屬資料清單、本院民事執行處98年5 月14日雄
    院高97司執天字第126571號通知等件影本各1 份為證，堪信
    為真實。本院審酌：被繼承人之遺產經本院民事執行處公告
    特別變賣程序之最低拍賣價格為1,472,000 元，其債權人有
    高雄銀行股份有限公司、陳俊華，除此之外，尚無其他債權
    人陳報債權、債務或遺贈，足見其遺產法律關係尚屬單純，
    無其他繁瑣事務代處理，聲請人處理上開事務及後續所需時
    間之久暫、耗費人力之程度及各債權人受償權利之保障等一
    切情狀，認聲請人任被繼承人甲○○遺產管理人之報酬金額
    ，核定為40,000元（含已代墊費用），即屬適當。爰酌定如
    主文第1 項所示。
四、末按依法應由關係人（包括聲請人、相對人及其他利害關係
    人）負擔費用者，法院裁定命關係人負擔時，應一併確定其
    數額，非訟事件法第24條第1 項所明定。經核本件聲請事件
    ，應徵之程序費用為1,000 元，依非訟事件法第157 條規定
    ，應由遺產負擔，爰併予確定如主文第2 項所示，附此敘明
    。
五、依非訟事件法第157 條、第24條第1 項，裁定如主文。
中    華    民    國    98    年    7     月    3     日
                  家事法庭  司法事務官  林于莙
以上正本證明與原本無異。
如對本裁定抗告，須於裁定送達後10日之不變期間內，向本院提
出抗告狀，並繳納抗告費新臺幣1,000 元。
中    華    民    國    98    年    7     月    3     日
                                書記官  沈  蘊


司法院資訊處製作；財團法人民間司法改革基金會備份。
